【裁判字號】    97,訴,254
【裁判日期】    971023
【裁判案由】    營業稅
【裁判全文】
臺中高等行政法院裁定
                                       97年度訴字第254號
原      告  文軒國際股份有限公司
代  表  人  甲○○
訴訟代理人  劉天道  會計師
被      告  財政部臺灣省中區國稅局
代  表  人  乙○○
訴訟代理人  丙○○
上列當事人間因營業稅事件，原告不服財政部中華民國97年5月6
日台財訴字第09700180140號訴願決定（案號：第00000000號）
，提起行政訴訟，本院裁定如下：
    主  文
原告之訴駁回。
訴訟費用由原告負擔。
    理  由
一、按「為稽徵稅捐所發之各種文書，得向納稅義務人之代理人
    、代表人、經理人或管理人以為送達。」、「納稅義務人對
    於核定稅捐之處分如有不服，應依規定格式，敘明理由，連
    同證明文件，依左列規定，申請復查：一、依核定稅額通知
    書所載有應納稅額或應補徵稅額者，應於繳款書送達後，於
    繳納期間屆滿翌日起算30日內，申請復查。」、「滯納金、
    利息、滯報金、怠報金、短估金及罰鍰等，除本法另有規定
    者外，準用本法有關稅捐之規定。」為稅捐稽徵法第19條第
    1 項前段、第35條第1項第1款及第49條前段所明定。次按「
    解散之公司除因合併、分割或破產而解散外，應行清算。」
    為公司法第24條所規定。又「公司清算期間，稅單應向清算
    人送達‧‧‧說明：二、查公司法第334條及第84條規定，
    清算人為執行清算職務，有代表公司為訴訟上或訴訟外一切
    行為之權，是以清算期間，應以清算人為法定代理人。」亦
    經財政部83年12月2日台財稅第831624248號函釋有案。
二、本件原告93至94年間進貨金額新台幣（下同）62,148,565元
    ，未依規定取得進貨憑證，暨92年1月至94年4月間銷售金額
    155,880,954元，未依規定開立統一發票，且於申報銷售額
    與稅額時漏報，經被告補徵營業稅額7,794,04 6元，並按未
    依規定取得進貨憑證金額62,148,565元處5%行為罰3,107,42
    8元，及漏報銷售額155,880,954元致所漏稅額7,794,046元
    處3倍罰鍰23,382,100元（計至百元止），合計裁處罰鍰26,
    489,528元。上開營業稅違章核定稅額繳款書、違章案件罰
    鍰繳款書及處分書，業經於96年4月25日合法送達至原告清
    算人甲○○之住所台北市○○區○○街101巷33弄11號，有
    掛號郵件送達證書附原處分卷可稽（見原處分卷第85頁至88
    頁），又該稅額繳款書及罰鍰繳款書上所載繳納期限屆滿日
    為96年5月20日（星期日），順延至96年5月21日，依首揭規
    定，原告應於96年6月20日前申請復查，惟原告遲至96年11
    月2日始向被告提出復查之申請，此亦有原告復查申請書附
    原處分卷可稽（見原處分卷第90頁），已逾復查期限30日之
    法定不變期間，甚為明確，從而，訴願決定以其申請復查已
    逾法定不變期間，認應維持原處分，予以駁回，核無不合。
    原告復對之提起行政訴訟，顯非合法，應予駁回。本件原告
    之訴既因起訴不合法而被駁回，故原告關於本件營業稅之核
    課及罰鍰之處分有無理由之主張及舉證，本院即無再予論述
    之必要，併此敘明。
三、依行政訴訟法第107條第1項第10款、第104條、民事訴訟法第
    95條、第78條，裁定如主文。
中    華    民    國    97    年    10    月    23     日
                臺中高等行政法院第三庭
                          審判長法  官  王 茂 修
                                法  官  林 金 本
                                法  官  莊 金 昌
以上正本證明與原本無異。
如不服本裁定，應於裁定送達後10日內以書狀敘明理由，經本院
向最高行政法院提起抗告（須依對造人數附具繕本）。
中    華    民    國    97    年    10     月   23     日
                                書記官  林 昱 妏


司法院資訊處製作；財團法人民間司法改革基金會備份。
